【裁判字號】    90,簡上,269
【裁判日期】    900928
【裁判案由】    違反著作權法
【裁判全文】
臺灣臺北地方法院刑事判決                          九十年度簡上字第二六九號
    上  訴  人  甲○○
    即  被  告
右列被告因違反著作權法案件，不服臺灣臺北地方法院九十年度簡字第二０五四號中
華民國九十年六月二十七日第一審簡易判決（臺灣臺北地方法院檢察署檢察官聲請簡
易判決處刑書案號：九十年度偵字第三八四八、六八０二號），提起上訴，本院合議
庭判決如左：
    主  文
原判決撤銷。
甲○○連續以明知為侵害著作權之物，意圖營利而交付之方法侵害他人之著作權，處
有期徒刑肆月，如易科罰金，以佰元折算壹日，緩刑貳年。扣案電腦主機（含光碟
機）壹台；螢幕、鍵盤、滑鼠、數據機各壹個，均沒收。
    事  實
一、甲○○明知「Microsoft Windows 98第二版」、「Microsoft Office2000」、「
    Microsoft Windows 2000 Professional」、「Microsoft Frontpage2000」係美
    商丁○公司（Microsoft Corporation，下稱丁○公司）享有著作權之電腦程式
    著作物，非經丁○公司之同意或授權，不得擅自重製、散布或意圖營利而交付，
    。詎竟出於意圖營利而交付侵害丁○公司著作權之物之概括犯意，自民國八十八
    年底某日起，在高雄縣鳳山市○○里○○○路一一七號九樓其住處，以其向網路
    服務業者（ISP）即「中華電信數據通信分公司」（下稱中華電信）所申請之撥
    接帳號，並憑該帳號、住處電話即（○七）0000000號及電腦主機（含光
    碟機、螢幕、滑鼠、數據機等周邊設備）撥接上網後，向「網路家庭資訊服務股
    份有限公司」（址設臺北市大安區○○○路○段二一六號四樓）申請免費電子郵
    件信箱bmw5678@pchome.com.tw、ibm5678@pchome.com.tw，及向免費網站http:/
    /www.crosswinds.net、http://www.bmw5678.bizland.com申請虛擬空間架設網
    站，設定網址http://www.crosswinds.net/ ibm5678/index.htm訂名為「玲玲的
    魔法屋」，並在新聞討論群組（NEWS GROUP），刊登販賣前揭盜版光碟之訊息，
    並提供不特定人利用前揭免費信箱註明盜版光碟編號，以每片新臺幣（下同）一
    百五十元之價格販售，客戶則將購買之款項以劃撥方式存入甲○○所申請之00
    000000號郵局劃撥帳戶，甲○○再依據客戶所訂購之盜版光碟，向他人以
    每片一百元之價格，購買相同內容之盜版光碟，以郵遞之方式交付予訂購之人，
    迄八十九年八、九月間某日，甲○○將電腦設備移置高雄縣大寮鄉○○村○○路
    八巷二十二號後即未再販賣，此期間販售額約七萬餘元。嗣於八十九年十月廿四
    日，為警持搜索票往至高雄縣大寮鄉○○村○○路八巷二十二號處（原聲請書誤
    為高雄縣鳳山市○○里○○○路一一七號九樓）查獲，並扣得甲○○所有、，供
    上網所使用之電腦主機（含光碟機）一臺、螢幕、鍵盤、滑鼠、數據機各一臺。
二、案經內政部警政署刑事警察局移送及丁○公司訴由臺灣臺北地方法院檢察署檢察
    官偵查起訴。
    理  由
一、訊據被告甲○○對右揭日時，以右揭價格及方法，販賣侵害丁○公司著作權之物
    乙節坦承不諱，惟辯稱：扣案物不是伊所有，伊於被查獲之前即出售予伊妹妹云
    云。經查，右揭事實除被告之部分自白外，並經告訴人丁○公司以書狀及告訴代
    理人丙○○於警訊中指訴無訛，且告訴人公司對於「Microsoft Windows 98」、
    「Microsoft Office2000」、「Microsoft Windows 2000」等電腦程式著作物享
    有著作權之相關資料（見九十年度偵字第三八四八號卷第四頁至第十一頁）、自
    被告經營之「玲玲的魔法屋」網站列印資料十三紙（見九十年度偵字第六八０二
    號卷第五頁至十七頁）、自扣案電腦中列印之廣告電子郵件資料一紙（見九十年
    度偵字第六八０二號卷第十八頁）、自扣案之電腦中列印之客戶訂購之電子郵件
    五紙（見九十年度偵字第六八０二號卷第二十頁至二十四頁）、自扣案之電腦中
    列印之回覆客戶確認信四紙（見九十年度偵字第六八０二號卷第二十五頁至二十
    八頁）附卷可佐，復有如犯罪事實欄所載之物扣案可稽，另被告於警訊中即自承
    扣案物為伊所有（見九十年度偵字第六八０二號卷第二頁反面），並未主張扣案
    物為他人所有，且於本院審理時又未能舉證證明扣案物確為他人所有，是被告所
    辯要難遽採，綜上所陳，本件事證明確，被告犯行要可認定。
二、被告甲○○行為後，刑法第四十一條之規定，業於九十年一月四日修正，並經總
    統於九十年一月十日公布，依法於九十年一月十二日生效，而修正後刑法第四十
    一條第一項之規定：犯最重本刑為五年以下有期徒刑以下之刑之罪，而受六個月
    以下有期徒刑之宣告，因身體、教育、職業、家庭之關係或其他正當事由，執行
    顯有困難者，得以一元以下三元（業據罰金罰鍰提高標準條例第一條前段規定，
    就其原定數額提高為一百倍折算一日）以上折算一日，易科罰金，但確因不執行
    所宣告之刑，難收矯正之效，或難以維持法秩序者，不在此限」，對於被告並無
    不利，依刑法第二條第一項前段之規定，適用裁判時之新法。核被告甲○○所為
    ，係違反著作權法第九十三條第三款、第八十七條第二款之罪，原審以被告罪行
    明確，依刑事訴訟法第四百四十九條第一項前段、第三項、第四百五十條第一項
    、第四百五十四條第二項，著作權法第九十三條第三款、第八十七條第二款，刑
    法第十一條前段、第二條第一項前段、第五十六條、第四十一條第一項前段、第
    三十八條第一項第二款，罰金罰鍰提高標準條例第二條，判處有期徒刑六月，如
    易科罰金以三百元折算一日，固非無見。然查，被告販賣期間係自八十八年底某
    日起至八十九年八、九月間某日止，原審所認販賣期間係止於查獲日即八十九年
    十月二十四日止即有誤會，又本件查獲地為高雄縣大寮鄉○○村○○路八巷二十
    二號，原審誤為高雄縣鳳山市○○里○○○路一一七號九樓，而原審據以科刑之
    犯罪期間既有違誤，則原審所判處之刑度即非妥適，上訴人即被告甲○○執此意
    旨指摘原判決不當，為有理由，自應由本院予以撤銷改判。爰審酌被告犯罪動機
    及目的係為營利，被告犯罪行為係販賣侵害他人著作權之物，販賣期間為八、九
    月（非如原審認定十月餘），販賣金額為七萬元，犯後坦承大部分犯行，態度尚
    稱良好等一切情狀，量處如主文所示之刑，並諭知易科罰金之折算標準，以示懲
    儆，此外被告未曾受有期徒刑以上刑之宣告，有臺灣高等法院檢察署刑案紀錄簡
    覆表一件在卷可徵，經此教訓後，應知警惕，當無再犯之虞，本院因認對其所宣
    告之刑，以暫不執行為適當，爰併予宣告緩刑二年，以勵自新。扣案之電腦主機
    （含光碟機）一台、螢幕、鍵盤、滑鼠、數據機各一個，係被告所有供犯罪所用
    之物，業據被告供明在卷，爰依刑法第三十八條第一項第二款宣告沒收。
據上論斷，應依刑事訴訟法第四百五十五條之一第一項、第三項、第三百六十九條第
一項前段、第三百六十四條、第二百九十九條第一項前段、著作權法第九十三條第三
款、第八十七條第二款，刑法第十一條前段、第二條第一項前段、第五十六條、第四
十一條第一項前段、第七十四條第一款、第三十八條第一項第二款，罰金罰鍰提高標
準條例第二條，判決如主文。
本案經檢察官乙○○到庭執行職務
中      華      民      國      九十      年      九      月    二十八  日
                                      臺灣臺北地方法院刑事第一庭
                                          審判長法  官  陳  興  邦
                                                法  官  蔡  惠  如
                                                法  官  陳  嘉  琪
右正本證明與原本無異。
不得上訴。
                                                書記官  林  素  霜
中      華      民      國      九十      年      十      月      二    日


司法院資訊處製作；財團法人民間司法改革基金會備份。
